【裁判字號】    97,上易,468
【裁判日期】    970911
【裁判案由】    竊盜
【裁判全文】
臺灣高等法院臺南分院刑事判決         97年度上易字第468號
上  訴  人
即  被  告  甲○○
                    指定送達地.
上列上訴人因竊盜案件，不服臺灣臺南地方法院96年度易字第16
43號中華民國97年6月5日第一審判決（起訴案號：臺灣臺南地方
法院檢察署96年度偵字第13261號），提起上訴，本院判決如下
：
    主  文
原判決撤銷。
甲○○攜帶兇器竊盜，累犯，處有期徒刑柒月。
    事  實
一、甲○○曾於民國 (下同)91 年間因竊盜案件，經臺灣高雄地
    方法院判處有期徒刑八月確定，至94年4月14日執行完畢，
    猶不知悔改，復意圖為自己不法所，於96年8月25日中午12
    時20分許，騎乘車牌號碼UTV-325號輕型機車行經臺南市○
    區○○路451巷113號1樓，由軍方代管慈光十三村房舍內，
    進入屋內並撿拾置於該處，無人所有，客觀上對人之生命、
    身體構成威脅，足資為兇器之鐵剪1支，並持以剪斷連結電
    源座與無鎔絲電源開關之電線，以此方式接續竊取屋內無鎔
    絲電源開關6個，得手後並將上開竊得物品及鐵剪置於所騎
    前揭輕型機車置物箱後離開現場，旋因形跡可疑經警於臺南
    市○區○○路451巷口查獲，並扣得該供其行竊所用之鐵剪
    一支及無鎔絲電源開關6個。
二、案經台南市警察局第五分局報告台灣台南地方法院檢察署檢
    察官偵查起訴。
    理  由
甲、程序部分：被告以外之人於審判外之陳述，雖不符前4條之
    規定，而經當事人於審判程序同意作為證據，法院審酌該言
    詞陳述或書面陳述作成時之情況，認為適當者，亦得為證據
    。當事人、代理人或辯護人於法院調查證據時，知有第159
    條第1項不得為證據之情形，而未於言詞辯論終結前聲明異
    議者，視為有前項之同意。刑事訴訟法第159條之5定有明文
    。證人林峰彬在警訊所為之證述，係屬審判外之言詞陳述，
    檢察官、被告並無不同意列為證據，且本院審理時，無於言
    詞辯論終結前聲明異議。而前開證人在警訊所為之證述，係
    在自由意志下所為陳述，並親閱筆錄無訛後始簽名作成之情
    況，且該證言適為本案應審酌必要事項，自有證據能力，得
    為本案證據。
乙、實體部分：
    一、上訴人即被告甲○○經合法傳喚，無正當理由不到庭，
        ，惟對於上開時間在由軍方代管慈光十三村房舍內之台
        南市○區○○路451巷113號1樓屋內，持鐵剪1支，竊取
        屋內無鎔絲電源開關6個之事實，迭據其在警訊、偵查
        及原審審理時供承不諱 (詳警卷第2頁、偵查卷第7頁、
        第8頁、原審卷第64頁、第65頁)，核與證人林峰彬及查
        獲之員警曾東雨、郭宗順於原審審理證述查獲被告行竊
        經過相符，並有被告竊盜所用之鐵剪1支扣案可參及贓
        物認領保管單一紙在卷可稽，被告之自白核與事實相符
        ，犯行應可認定。
    二、查被告持以竊盜之鐵剪，長約23‧5公分，通體金屬製
        成，前有刀鋒，長約3‧5公分等情，業據原審審理時當
        庭勘驗屬實（詳原審卷第17頁），是依該鐵剪之大小、
        材質、型態，堪認客觀上業已屬對他人之生命、身體構
        成威脅，足資為兇器之物。該鐵剪雖於現場取得，惟持
        以行竊，自屬攜帶兇器竊盜 (最高法院79年台上字第52
        53號判例參照)，核被告所為係犯刑法第321條第1項第3
        款之攜帶兇器竊盜罪。又被告本於一竊盜故意，接續竊
        取6個無鎔絲電源開關，為接續犯，僅論以一竊盜犯行
        。被告於91年間因竊盜案件，經臺灣高雄地方法院判處
        有期徒刑八月確定，至94年4月14日執行完畢，有台灣
        高等法院被告前案紀錄表一份在卷可稽。其於有期徒刑
        執行完畢後，五年內故意再犯本件法定刑有期徒刑以上
        之罪，依刑法第47條第1項之規定，構成累犯，並加重
        其刑。鐵剪1支，為被告在現場取得之物，非屬被告所
        有，故不予宣告沒收，並予敘明。
    三、原審認被告罪證明確，因予論罪科刑，固非無見。惟查
        ：(一)台南市○區○○路451巷113號1樓，係慈光十三
        村房舍現由軍方代管，原審僅認係無人居住之房屋，並
        未認定管理機關。(二)扣案之鐵剪1支，為被告在現場
        取得之物，非屬被告所有，原審於事實認定係「在屋內
        檢拾，無人所有」，惟判決理由竟認「扣案之鐵剪1支
        為被告所有」，並予以宣告沒收，均有未合，被告上訴
        意旨，認鐵剪1支，係其在現場取得之物，並非攜帶兇
        器行竊，而指摘原判決不當，固不足取，惟原判決既有
        上開可議，自屬無可維持，自應由本院將原判決撤銷改
        判。爰審酌被告犯罪動機、手段、所得非豐、犯罪後坦
        承不諱之態度等一切情狀，量處有期徒刑七月，以資懲
        儆。
    四、被告經合法傳喚，無正當理由不到庭，不待其陳述逕行
        判決。
丙、據上論斷，應依刑事訴訟法第369條第1項前段、第364條、
    第299條第1項前段、第371條、刑法第321條第1項第3款、第
    47 條第1款，判決如主文。
本案經檢察官江守權到庭執行職務。
中    華    民    國    97    年    9     月    11    日
                  刑事第五庭  審判長法  官  楊明章
                                    法  官  楊子莊
                                    法  官  戴勝利
以上正本證明與原本無異。
不得上訴。
                                    書記官  陳淑貞
中    華    民    國    97    年    9     月    11    日
附錄法條：本判決論罪科刑法條：
刑法第321條：犯竊盜罪而有左列情形之一者，處六月以上五年
             以下有期徒刑：
             一、於夜間侵入住宅或有人居住之建築物、船艦
                 或隱匿其內而犯之者。
             二、毀越門扇、牆垣或其他安全設備而犯之者。
             三、攜帶兇器而犯之者。
             四、結夥三人以上而犯之者。
             五、乘火災、水災或其他災害之際而犯之者。
             六、在車站或埠頭而犯之者。
             前項之未遂犯罰之。


司法院資訊處製作；財團法人民間司法改革基金會備份。
